【裁判字號】    97,簡上,124
【裁判日期】    970616
【裁判案由】    違反電業法
【裁判全文】
臺灣彰化地方法院刑事判決             97年度簡上字第124號
上  訴  人
即  被  告  乙○○
                      號
            丙○○
                      號
上列上訴人因違反電業法案件，不服本院北斗簡易庭九十七年度
斗簡字第二一三號中華民國九十七年四月二十二日第一審簡易判
決（原檢察官聲請簡易判決處刑案號：九十七年度偵字第二三五
一號），本院管轄第二審合議庭判決如下：
    主文
上訴均駁回。
    事實及理由
一、本案經本院審理結果，認第一審判決認事用法及量刑，均無
    不當，應予維持，並引用第一審判決書記載之事實、證據及
    理由（如附件，惟原審刑事簡易判決主文欄第一、二項「扣
    案之電線一組沒收。」之記載均應更正為「扣案之電線壹組
    沒收。」，又事實及理由欄二、第三、四行「刑法施行法第
    一條之一」之記載應予刪除）。
二、本件上訴人即被告乙○○（以下簡稱被告乙○○）上訴意旨
    略以：被告目前一個月之收入只有新台幣二萬一千元，而被
    告因竊電之行為遭台電公司追償補繳電費，目前尚有四期未
    付，若因本件遭受執行，實無法負擔如此龐大之罰金，同時
    亦會連帶影響被告補繳電費之能力，請鈞院審酌上情，予被
    告緩刑之機會，以利自新等語；上訴人即被告丙○○（以下
    簡稱被告丙○○）上訴意旨略以：被告須獨力扶養女兒一人
    ，且被告之母因行動不便需安養中心照料，然因被告薪資微
    薄，無力支付龐大開銷，為節省開銷才聽友人建議在租屋處
    私自接通電力，事後被告已與電力公司和解分期補繳電費，
    此對經濟本困窘之被告已是雪上加霜，請求鈞院從輕量刑，
    以利自新等語。
三、上揭事實業據被告於警詢、偵訊及本院審理中供承不諱，核
    與證人即臺灣電力股份有限公司（以下簡稱臺電公司）員工
    甲○○於警詢證述之情節相符，並有臺灣電力公司用電實地
    調查書二份、房屋租賃契約一份及現場照片八幀在卷可稽，
    此外復有竊電用之電線二組扣案可資佐證，足認被告乙○○
    、丙○○二人之自白與事實相符，是以本件事證已臻明確，
    被告乙○○、丙○○二人竊電犯行均堪認定。
四、核被告乙○○、丙○○二人所為，均係犯電業法第一百零六
    條第二款之竊電罪。被告乙○○、丙○○二人分別與林鴻城
    間，有犯意之聯絡及行為之分擔，分別為共同正犯。被告乙
    ○○、丙○○二人竊電之犯行，雖同時構成刑法第三百二十
    條第一項之竊盜罪及電業法第一百零六條第二款之竊電罪，
    惟因兩罪間屬於法條競合之關係，依特別法優先普通法之適
    用原則，應僅論以電業法第一百零六條第二款之竊電罪（最
    高法院九十四年度臺上字第三四八三號判決參照）。按所謂
    接續犯，係指數行為於同時同地或密切接近之時地實施，侵
    害同一之法益，各行為之獨立性極為薄弱，依一般社會健全
    觀念，在時間差距上，難以強行分開，在刑法評價上，以視
    為數個舉動之接續施行，合為包括之一行為予以評價，較為
    合理，而為包括之一罪（最高法院八十六年臺上字第三二九
    五號判例意旨足參）。查被告乙○○、丙○○二人分別委請
    林鴻城私自接通臺電公司輸送電力之進屋線，並分別繞越臺
    電公司在前揭住處所裝設之電表，而不經電表計量度數，各
    係在同一地點、密接時間內完成，且被竊盜之客體在客觀上
    屬同一監督權範圍，侵害法益同一，各行為之獨立性極為薄
    弱，依上開判例意旨，均應成立接續犯，各論以包括一罪。
    又刑法業於民國九十四年二月二日修正公布，並於九十五年
    七月一日施行，本案被告自九十五年間某日起之竊電行為，
    接續至修正刑法施行後之九十六年十一月二十七日被查獲為
    止，其竊電之行為自刑法修正前接續至刑法施行後，並未中
    斷，性質上屬接續犯，其犯罪終了之時間，既在刑法修正施
    行之後，即無行為後法律變更可言，應全部適用修正後刑法
    之規定論處，而無刑法第二條第一項新舊法比較適用之問題
    ，亦無中華民國九十六年罪犯減刑條例之適用。
五、原審認被告乙○○、丙○○二人所犯電業法第一百零六條第
    二款竊電犯行事證明確，並審酌被告乙○○、丙○○二人僅
    圖一己減省電費之私利，不惜以私自接通臺電公司輸送電力
    之進屋線，並分別繞越臺電公司在前揭住處所裝設之電表，
    而不經電表計量度數之方式竊電使用，嚴重損及公用民生事
    業費用負擔之公平性，無異將個人之用電成本轉嫁由社會大
    眾承受，所為殊無可取，惟念及被告乙○○、丙○○二人坦
    承犯行，態度尚佳等一切情狀，均判處被告乙○○、丙○○
    二人有期徒刑四月，並諭知易科罰金之折算標準，及將被告
    乙○○、丙○○二人所有作案用之電線二組依刑法第三十八
    條第一項第二款之規定諭知沒收，核無不當，上訴人指摘原
    判決不當，聲請撤銷原判決，為無理由，均應駁回渠等之上
    訴。
據上論斷，應依刑事訴訟法第四百五十五條之一第一項、第三項
、第三百六十八條、第三百七十三條，判決如主文。
本件經檢察官吳曉婷到庭執行職務。
中    華    民    國    97    年    6     月    16    日
                        臺灣彰化地方法院刑事第二庭
                            審判長法官   石馨文
                            法      官   黃齡玉
                            法      官   尚安雅
以上正本證明與原本無異。
本件不得上訴。
中    華    民    國    97    年    6     月    17    日
                            書  記  官   洪年慶


司法院資訊處製作；財團法人民間司法改革基金會備份。
